臺灣桃園地方法院刑事判決　　　　　　　　　　　　　九十三年度簡字第一八二號
　　公　訴　人　臺灣桃園地方法院檢察署檢察官
　　被　　　告　乙○○原名黃.
右列被告因違反洗錢防制法案件，經檢察官提起公訴（九十二年度偵字第一一一八四
號），經本院訊問被告後，被告自白犯罪，認宜以簡易判決處刑，爰不經通常審判程
序，逕以簡易判決如左：
        主  文
乙○○幫助洗錢，處有期徒刑月，如易科罰金以佰元折算壹日，所得財物新台幣
壹仟元沒收，如全部或一部不能沒收時，以其財產抵償之。
        事實及理由
一、按經檢察官依通常程序起訴，經被告自白犯罪，法院認為宜以簡易判決處刑者，
    得不經通常程序，逕以簡易判決處刑，刑事訴訟法第四百四十九條第二項規定甚
    明。查本件經檢察官依通常程序起訴，經本院訊問被告乙○○後，被告自白犯罪
    ，因認宜以簡易判決處刑，爰不經通常審判程序，逕以簡易判決處刑，合先敘明
    。
二、乙○○因缺錢花用，於民國九十一年八月九日，見中國時報分類廣告刊登可以存
    款帳戶換取現金之資訊，並能預見自己提供帳戶予他人使用，可能幫助他人掩飾
    或隱匿重大犯罪所得之財物，竟不違其本意，而基於幫助洗錢之犯意，於當日在
    桃園縣中壢市火車站前，將其設立在第一商業銀行中壢分行帳號0000000
    0000號帳戶存摺、金融卡、密碼、身分證影本等，以新台幣（下同）一千元
    之代價，租給姓名年籍不詳綽號「阿賢」之成年男子作為存、提款、匯款所用，
    而以此方式幫助隱匿掩飾該「阿賢」所屬之犯罪集團因犯常業詐欺等重大犯罪所
    得財物之用（該犯罪集團係以在各報廣告版中刊登應徵工作、色情交易等不實廣
    告，誘使不特定人回電應徵，再誘騙應徵之人已錄取會先給付半個月薪水，或藉
    詞要驗證色情交易者非警員身分，而須依其指示操作提款機，惟結果卻係將所有
    之存款匯至乙○○之前開帳戶內，再提領一空）。嗣有戊○○、甲○○、丁○○
    、丙○○，均因看到該犯罪集團所刊登之應徵工作及色情交易之廣告，均陷於錯
    誤，而分別九十二年三月十四日十六時五十四分許及三月十七日、同年四月二十
    日十二時許、同年四月二十日二十時五分許、同年四月二十日二十二時許，依該
    犯罪集團某成員之指示操作提款機，而分別匯款四萬一千零三十五元、二十六萬
    八千九百八十七元、六萬八千零五元、四十五萬元不等之金額至乙○○上開帳戶
    內。嗣乙○○於九十二年五月十四日上午十時十分許，至中壢市○○路一四六號
    第一商業銀行中壢分行辦理存摺、提款卡補發等資料時，因戊○○等人報警處理
    致該帳戶已遭銀行凍結，而為該銀行行員林正民發覺有異報警處理，始查悉上情
    。
三、右揭犯罪事實，業據被告乙○○於本院審理時坦承不諱（詳本院九十三年四月十
    六日訊問筆錄），並經被害人戊○○、甲○○、丁○○、丙○○及證人林正民指
    證明確，復有乙○○前開存摺之開戶申請書、及往來交易明細影本各一份、報紙
    分類廣告影本四份、戊○○之萬通商業銀行自動櫃員機匯款明細表影本二份、報
    案三聯單影本一份、甲○○之台新國際商業銀行自動櫃員機匯款明細表影本四份
    及存摺明細表影本一份、丁○○之彰化銀行、萬通商業銀行自動櫃員機匯款明細
    表影本各一份、報案三聯單影本一份、丙○○之匯款明細表影本等現存證據附卷
    可稽，已足認定被告犯罪，本院著改以簡易判決處刑。
四、按被告行為後，洗錢防制法於九十二年二月六日修正公布，於九十二年八月六日
    開始施行。依修正後洗錢防制法第二條第二款、第三款第一項第五款、第九條第
    二項之規定，其法定刑為七年以下有期徒刑，得併科新台幣五百萬元以下罰金，
    與修正前之洗錢防制法第九條第一項之法定刑為五年以下有期徒刑，得併科新台
    幣三百萬元以下罰金之規定，以裁判前之舊法有利於被告，依刑法第二條第一項
    但書之規定，應適用修正前之洗錢防制法之規定。查被告將其所有在金融機構之
    帳戶，連同存摺及金融卡提供予該名「阿賢」之男子所犯常業詐欺等重大犯罪集
    團使用，幫助該等犯罪集團利用其帳戶來隱匿或掩飾因犯常業詐欺等重大犯罪所
    得之財物，進而為上開洗錢行為，核被告所為，係犯修正前洗錢防制法第九條第
    一項、刑法第三十條第一項前段之幫助洗錢罪。被告係幫助「阿賢」所屬犯罪集
    團就其等常業詐欺等重大犯罪所得為洗錢犯行，係幫助犯，依刑法第三十條第二
    項規定按正犯之刑減輕之。又被告於警偵審中均自白犯罪，應依修正前洗錢防制
    法第九條第四項後段規定，減輕其刑。查本件經檢察官依被告之表示向本院求願
    受有期徒刑三月之宣告，業經載明於本院筆錄（見本院九十三年四月十六日訊問
    筆錄），本院審酌被告坦承犯行，及其犯罪之動機、目的、手段、品性、生活狀
    況、智識程度、犯罪所生之損害，及犯罪後態度等一切情狀，因認被告及檢察官
    之求刑為適當，爰依其請求而為科刑之判決，並諭知易科罰金之折算標準。且依
    刑事訴訟法第四百五十五條之一第二項規定，本件即不得上訴。
五、被告提供前開帳戶幫助洗錢，取得一千元之報酬，業據被告陳明在卷，應依修正
    前洗錢防制法第十二條第一項規定宣告沒收之，如全部或一部不能沒收時，以其
    財產抵償之。至乙○○之前開存摺，並非供洗錢之工具（供洗錢之工具應係金融
    機構之帳戶），而金融卡係屬金融機構所有，均尚難依刑法第三十八條第一項第
    二款宣告沒收，附此敘明。
據上論斷，應依刑事訴訟法第四百四十九條第二項、第四百五十四條第二項，修正前
洗錢防制法第九條第一項、第九條第四項後段、第十二條第一項，刑法第十一條第一
項前段、第二條第一項但書、第三十條第一項前段、第二項，逕以簡易判決處刑如主
文。
中      華      民      國      九十三      年    四    月    二十九    日
                                臺灣桃園地方法院刑事第七庭
                                    審判長法  官  孫惠琳
                                          法  官  賴淑美
                                          法  官  林惠霞
右正本證明與原本無異
本件不得上訴
                                          書記官  陳恩如
中      華      民      國      九十三      年    四    月    二十九    日
附錄本案論罪科刑法條全文：
洗錢者，處五年以下有期徒刑，得併科新台幣三百萬元以下罰金。
以犯前項之罪為常業者，處一年以上七年以下有期徒刑，併科新台幣一百萬元以上一
千萬元以下罰金。
法人之代表人、法人或自然人之代理人、受雇人或其他從業人員，因執行業務犯前二
項之罪者，除處罰行為人外，對該法人或自然人並科以各該項所定之罰金。但法人之
代表人或自然人對於犯罪之發生，已盡力為防止行為者，不在此限。
犯前三項之罪，於犯罪後六個月內自首者，免除其刑；逾六個月者，減輕或免除其刑
；在偵查或審判中自白者，減輕其刑。
